臺灣臺中地方法院刑事判決　　　　　　　100年度金訴字第6號
公　訴　人　臺灣臺中地方法院檢察署檢察官
被　　　告　邢振華
選任辯護人　盧永盛　律師
選任辯護人　蘇亦洵　律師
上列被告因違反期貨交易法案件，經檢察官提起公訴（100年度
偵字第7936號），被告於本院審理時就被訴犯罪事實為有罪之陳
述，經聽取當事人意見後，經本院裁定由受命法官獨任進行簡式
審判程序，判決如下：
    主    文
邢振華未經許可，擅自經營期貨經理事業、期貨顧問事業，累犯
，處有期徒刑陸月，扣案臺指期參考圖表壹份沒收。
    犯罪事實
壹、邢振華前因偽造文書案件，經臺灣高等法院臺中分院判處有
    期徒刑1年7月確定，於98年8月3日縮短刑期假釋出監並付保
    護管束，嗣於同年12月1日保護管束期滿未經撤銷視為執行
    完畢。
貳、邢振華明知未經財政部證券暨期貨管理委員會報備核准，不
    得經營期貨經理及顧問事業，竟自民國99年5月間起至100年
    2月間止，在臺中市○○區○○路1段2號之7五樓住處內，利
    用自宅之網路設備，在雅虎奇摩網路設立「喬明部落格」，
    招攬不特定之人為會員，公開刊登提供臺灣加權股價指數期
    貨交易之研究分析意見及買賣時點建議，並提供臺指期專線
    電話，以供會員詢問當天盤勢等服務，收取以每次收費新台
    幣（下同）1000元為單位，若該客戶獲利達6000元即完成1
    次交易，會員只要繼續匯款至指定之被告所有合作金庫商業
    銀行昌平分行帳號0000000000000號之帳戶後，即可繼續獲
    得邢振華所提供之服務。
參、案經法務部調查局臺北市調查處移送臺灣臺中地方法院檢察
    署檢察官偵查起訴。
    理    由
壹、證據能力部分
    按刑事訴訟法第273條之1第1項規定：除被告所犯為死刑、
    無期徒刑、最輕本刑為3年以上有期徒刑之罪或高等法院管
    轄第一審案件者外，於審判期日前之程序進行中，被告先就
    被訴事實為有罪之陳述時，審判長得告知被告簡式審判程序
    之旨，並聽取當事人、代理人、辯護人及輔佐人之意見後，
    裁定進行簡式審判程序。查本案被告被訴違反期貨交易法案
    件，非前開不得進行簡式審判程序之案件，經被告於本院審
    理時就被訴之事實為有罪之陳述，且經本院告知被告簡式審
    判程序之旨，聽取被告、辯護人及檢察官之意見後，爰依刑
    事訴訟法第273條之1第1項規定裁定改依簡式審判程序審判
    之，合先敘明。
貳、認定犯罪事實所憑證據及理由：
一、訊據被告對於前開犯罪事實貳自白犯罪，核與證人黃文隆、
    黃鳳美、林雅瑩證述情節相符，並有合作金庫商業銀行昌平
    分行帳號000000000000號帳戶開戶暨交易明細資料、臺指期
    參考圖表、簡訊傳遞紀錄、行政院金融監督管理委員會99年
    10月6日金管證期字第099054241號函在卷可稽，被告自白供
    述與現有事證相符，應堪採信。
二、本案事證明確，被告犯行洵堪認定，應依法論罪科刑。
參、論罪科刑部分：
一、核被告所為，係犯期貨交易法第112條第5款之非法經營期貨
    經理事業、期貨顧問事業之罪。
二、期貨交易法第112條第5款所稱之擅自經營期貨經理事業、期
    貨顧問事業，就其經營事業行為之性質而言，均含有多次性
    與反覆性，如行為人基於經營同一事業之目的，在同一時期
    內多次或反覆經營上述事業之行為，應僅成立單純一罪，而
    無連續犯規定之適用（最高法院91年度臺上字第7241號判決
    意旨參照），因此被告先後經營期貨經理事業、期貨顧問事
    業之行為，僅各成立單純一罪。
三、刑法第55條前段所謂一行為而觸犯數罪名，即學理上所謂之
    想像競合犯，係指行為人以一個構成犯罪要件內容之行為，
    同時侵害數法益，而觸犯數個罪名而言。而期貨交易法第11
    2條第5款規定：「未經許可，擅自經營期貨信託事業、期貨
    經理事業、期貨顧問事業或其他期貨服務事業，處……」。
    係將未經許可擅自經營「期貨信託事業」、「期貨經理事業
    」、「期貨顧問事業」及「其他期貨服務事業」等四種類型
    之違法經營期貨服務事業行為，均併列於同一法條之罪名內
    ，而其所保護之法益，為社會經濟活動之管理與秩序。故不
    論行為人未經許可擅自經營其中一種或二種以上期貨服務事
    業者，其結果僅侵害一個社會法益，而觸犯同一罪名，自不
    能論以想像競合犯（最高法院94年度臺上字第494號判決意
    旨參照），是被告雖同時有未經許可擅自經營期貨經理事業
    、期貨顧問事業之行為，亦無想像競合規定之適用。
四、被告有犯罪事實壹所載刑之宣告與執行之情形，有臺灣高等
    法院被告前案紀錄表在卷可按，其於有期徒刑執行完畢後，
    5年以內故意再犯上開有期徒刑以上之罪，係屬累犯，應依
    刑法第47條第1項之規定加重其刑。
五、爰審酌被告非法經營期貨經理事業、期貨顧問事業之行為，
    足以危害社會金融交易秩序，惟犯罪後坦承犯行，表示悔意
    ，態度尚佳，蒞庭檢察官未及審酌被告自白犯罪，具體求處
    被告有期徒刑8月，應屬過重，本院認應量處被告如主文所
    示之刑，以示儆懲。
肆、沒收部分：
    扣案臺指期參考圖表1份，為被告所有供非法經營期貨經理
    事業、期貨顧問事業所用之物，應依刑法第38條第1項第2款
    規定，宣告沒收。
據上論斷，應依刑事訴訟法第299條第1項前段，期貨交易法第11
2條第5款，刑法第11條前段、第47條第1項、第38條第1項第2款
，判決如主文。
本案經檢察官周佩瑩到庭執行職務。
中    華    民    國   100    年    7     月    26    日
                  刑事第十庭  法  官  劉正中
以上正本證明與原本無異。
如不服本判決應於收受送達後10日內向本院提出上訴書狀，並應
敘述具體理由；其未敘述上訴理由者，應於上訴期間屆滿後20日
內向本院補提理由書（均須按他造當事人之人數附繕本）「切勿
逕送上級法院」。
                              書記官  黃英寬
中    華    民    國   100    年    7     月    26    日
附錄本案論罪科刑法條：
期貨交易法第112條第5款：
有下列情事之一者，處7年以下有期徒刑，得併科新臺幣300萬元
以下罰金：
五、未經許可，擅自經營期貨信託事業、期貨經理事業、期貨顧
    問事業或其他期貨服務事業者。